【裁判字號】    98,交聲,166
【裁判日期】    980423
【裁判案由】    違反道路交通管理處罰條例聲明異議
【裁判全文】
臺灣臺北地方法院交通事件裁定         98年度交聲字第166號
原處分機關  臺北市交通事件裁決所
異議人即
受處分人    甲○○
                      號2樓
上列受分人因違反道路交通管理處罰條例案件，對於臺北市交通
事件裁決所97年12月26日所為之裁決（北市裁罰字第裁22-CR000
0000號）聲明異議，本院裁定如下：
    主  文
異議駁回。
    理  由
一、按汽車駕駛人，行經有燈光號誌管制之交岔路口闖紅燈者，
    處新臺幣（下同）1800元以上5400元以下罰鍰，道路交通管
    理處罰條例第53條第1項定有明文。復按汽車駕駛人，違反
    上開規定者，應記違規點數3點，同法第63條第1項第3款亦
    有規定。又行為人如係駕駛汽車闖紅燈行駛，嗣為警逕行舉
    發，而在舉發違反道路交通管理事件通知單上所載之應到案
    日期前聽候裁決，經主管機關調查後仍認定其有上開違規行
    為者，依違反道路交通管理事件統一裁罰基準及處理細則第
    44條第1項及違反道路交通管理事件統一裁罰基準表之規定
    ，需對該行為人處以2700元之罰鍰，並記違規點數3點。
二、異議人即受處分人於97年9月30日上午9時38分，駕駛其所有
    之車號027-DL營業小客（下稱系爭車輛）行經臺北縣永和市
    ○○路與永貞路口時，有違規闖紅燈，經警逕行舉發有「駕
    車行經有燈光號誌管制之交叉路口闖紅燈」之違規事實。原
    處分機關依道路交通管理處罰條例第53條第1項規定，處新
    台幣2700元整之罰鍰，並依同條例第63條第1項第3款記違規
    點數3點。
三、受處分人異議意旨略以：該路口紅綠燈切換時間為2至3秒，
    而異議人當時正駕車行駛至路口機車停等區，此時號誌變換
    ，但因機車停等區不得臨時停車，因此異議人勢必要繼續前
    進；再者，路口亦有黃網區標示，亦表示異議人不得在此臨
    時停車，因此必須快速開車通過此區始為合法。就照片拍攝
    之狀況而言，明顯可見異議人駕駛之營業小客車在紅燈時已
    越過汽車停止線而正在黃網區，向前繼續行駛乃異議人唯一
    的選擇，綜上所述，異議人並無闖紅燈之故意，乃因燈號變
    換速度過快所致，爰聲明異議。
四、經查，異議人於前述時間，駕駛系爭車輛經過上揭地點之事
    實，為異議人所不爭執，並有舉證照片2張在卷可參，足信
    為真實。但異議人以前述未闖紅燈云云置辯，惟依證人即本
    件舉發警員鄭偉良到庭證稱：系爭車輛還沒到達機車停止區
    前，燈號已轉成紅燈，仍繼續行駛。當時就拍照舉發，因為
    系爭車輛車速過快，車牌號碼無法明顯顯示，另從路口前約
    100公尺處所架設之監視器調閱照片才清楚。這個路口由綠
    燈轉成紅燈，中間黃燈會亮3秒，再轉成紅燈，紅燈亮3秒後
    ，另一個交叉方向才會轉成綠燈放行。編號2、3照片是按住
    快門連拍，中間隔約0、5秒等語（見本院98年3月16日訊問
    筆錄第2頁）。故證人鄭偉良已證述其親自見聞系爭車輛闖
    紅燈才拍照舉發。而證人所提出之舉證編號2、3照片（附於
    本院前述訊問筆錄後），既然交叉方向之燈號均已轉為綠燈
    （見該照片左上角之燈號），足見系爭車輛在編號2、3照片
    出現時，該方向之燈號，已轉為紅燈3秒以上。如依時速40
    公里之車輛，其每秒之行進距離約為11公尺，3 秒鐘之行進
    距離應有30公尺以上。而依編號2、3照片顯示，兩張照片拍
    照時間間隔約0、5秒，參考系爭車輛之行進距離觀之，系爭
    車輛當時之時速亦不應低於40公里。再參以編號2之照片，
    當時之交叉方向之燈號均已轉為綠燈，即系爭車輛行進方向
    之燈號已轉為紅燈3秒以上，但系爭車輛才剛通過停止線之
    情形觀之，系爭車輛通過行使方向之停止線時，燈號顯已為
    紅燈。綜上，異議人陳述顯與前揭事證不符合，其所為抗辯
    ，不足採信。
五、原處分機關以異議人駕車行經有燈光號誌管制之交叉路口闖
    紅燈，依道路交通管理處罰條例第53條第1 項規定，處新台
    幣2700元整之罰鍰，並依同條例第63條第1 項第3 款記違規
    點數3 點，於法並無不合。異議人執前詞而聲明異議，指摘
    原處分不當，非有理由，應予駁回。
據上論斷，應依道路交通管理處罰條例第87條第2 項、道路交通
案件處理辦法第19條，裁定如主文。
中    華    民    國    98    年    4     月    23    日
                  交通法庭法  官  蔡坤湖
上正本證明與原本無異。
如不服本裁定，應於裁定送達後5日內向本院提出抗告狀。
                          書記官  周小玲
中    華    民    國    98    年    4     月    23    日


司法院資訊處製作；財團法人民間司法改革基金會備份。
